【裁判字號】    97,裁,5386
【裁判日期】    971218
【裁判案由】    綜合所得稅
【裁判全文】
最  高  行  政  法  院  裁  定
                                      97年度裁字第5386號
上  訴  人  甲○○○
訴訟代理人  黃景安  律師
被 上訴 人  財政部臺北市國稅局
代  表  人  凌忠嫄
上列當事人間綜合所得稅事件，上訴人對於中華民國97年9月3日
臺北高等行政法院97年度簡字第317號判決，提起上訴，本院裁
定如下：
    主  文
上訴駁回。
上訴審訴訟費用由上訴人負擔。
    理  由
一、按對於適用簡易程序之裁判提起上訴，須經本院許可。前項
    許可，以訴訟事件所涉及之法律見解具有原則性者為限，行
    政訴訟法第235條定有明文。所謂法律見解具有原則性，係
    指該訴訟事件所涉及之法律問題意義重大，而有加以闡釋之
    必要而言。
二、本件上訴人辦理民國（下同）94年度綜合所得稅結算申報，
    原列報出租臺北市中山區○○○路○段37號房屋（下稱系爭
    房屋）予京華中醫聯合診所之租金收入新臺幣（下同）1,32
    0,000元，租賃所得752,400元，扣繳稅額132,000元，申報
    綜合所得總額762,344元，淨額597,400元，經被上訴人所屬
    中南稽徵所於95年10月19日辦理退稅完畢在案；嗣經該所查
    得系爭房屋所有權為上訴人之子蘇建興、蘇建榮共有，應有
    部分各1/2，上訴人並無所有權，乃改歸課其二子同年度租
    賃所得各376,200元及扣繳稅額各66,000元，並剔除上訴人
    系爭租賃所得及扣繳稅額，核定上訴人當年度綜合所得總額
    43,187元，淨額0元，補徵已退還稅額75,917元。上訴人不
    服，循序提起本件行政訴訟。案經原審駁回其訴。
三、本件上訴人對於高等行政法院適用簡易程序所為之判決，提
    起上訴，係以：財產出租人不限於財產所有人，非財產所有
    人亦得為出租人並收取租金，該出租人即為租賃所得人，應
    依所得稅法規定申報租賃所得，繳納租賃所得稅。又上訴人
    依79年8月31日之協議書對系爭房屋享有受益權，被上訴人
    指上訴人非財產出租人，及非納稅義務人應屬無據。原判決
    為就上訴人主張敘明不可採之理由，有判決不備理由之違誤
    等語，為其論據。惟核其所陳上述理由，對協議書內容之爭
    議，為原審事實認定之問題，至上訴人對原審適用所得稅法
    第14條第1項第5類第1款之爭執，為一般適用法律之見解，
    並無所涉及之法律見解具有原則性之情事。上訴人提起上訴
    ，依首開規定及說明，不應許可，其上訴難謂合法，應予駁
    回。
四、據上論結，本件上訴為不合法。依行政訴訟法第249條第1項
    前段、第104條、民事訴訟法第95條、第78條，裁定如主文
    。
中    華    民    國    97    年    12    月    18    日
                    最高行政法院第二庭
                        審判長法官  高  啟  燦
                              法官  鄭  忠  仁
                              法官  黃  本  仁
                              法官  黃  合  文
                              法官  廖  宏  明
以  上  正  本  證  明  與  原  本  無  異
中    華    民    國    97    年    12    月    19    日
                              書記官  彭  秀  玲


司法院資訊處製作；財團法人民間司法改革基金會備份。
